【裁判字號】    97,簡上,177
【裁判日期】    970902
【裁判案由】    違反勞動基準法
【裁判全文】
臺灣彰化地方法院刑事判決             97年度簡上字第177號
上  訴  人
即  被  告  大統長基食品廠股份有限公司
兼  代表人  乙○○
上列上訴人因違反勞動基準法案件，不服本院九十七年度彰簡字
第五七九號中華民國九十七年五月二十二日第一審簡易判決（原
檢察官聲請簡易判決處刑案號：九十七年度偵字第三五七四號）
，本院管轄第二審合議庭判決如下：
    主文
上訴均駁回。
    事實及理由
一、本案經本院審理結果，認第一審判決認事用法及量刑，均無
    不當，應予維持，並引用第一審判決書記載之事實、證據及
    理由（如附件）。
二、本件上訴人即被告大統長基食品廠股份有限公司（以下簡稱
    被告大統長基公司）、乙○○上訴意旨略以：本案係勞工甲
    ○○休六星期之產假後，自己同意銷假上班，公司並未強迫
    甲○○銷假上班，所以公司就給甲○○加班費，我覺得我沒
    有錯等語。
三、訊據被告大統長基公司之代表人乙○○固坦承公司員工請產
    假如果可以提早上班，公司除了薪水外，會另補他們額外津
    貼等情，惟矢口否認此有違反勞動基準法之規定。經查，被
    告大統長基公司勞工甲○○於生產後，僅自九十六年十一月
    二十六日起至九十七年一月六日止休息計六星期之產假，而
    於九十七年一月七日銷假上班等情，業據證人甲○○於偵訊
    中及本院審理時證述甚詳，並有勞工委員會中區勞動檢查所
    九十七年四月十四日勞中檢製字第０九七五０００八０四號
    函附被告大統長基公司九十七年一月份薪資總表及勞工甲○
    ○九十六年十一月至九十七年一月上下班考勤表各一份在卷
    可證。又勞動基準法第五十條第一項前段之所以有女工分娩
    前後，應停止工作，由僱主給予產假八星期之規定，係為保
    護母性身體安全之行政強制規定，不得任意拋棄，縱大統長
    基公司對於未給予勞工甲○○足額之產假部分已加倍發給薪
    資補償之，仍無解於被告大統長基公司違反勞動基準法第五
    十條第一項前段之事實，是以本件事證已臻明確，被告犯行
    洵堪認定。原審認本件被告大統長基公司違反女工分娩前後
    應停止工作給予產假八星期之規定及被告乙○○為大統長基
    公司之代表人，因執行業務違反上開規定之犯行事證明確，
    並審酌被告二人犯罪之動機、所生損害及其犯後態度等一切
    情狀，據以論罪科刑，各量處被告大統長基公司及乙○○罰
    金新臺幣三萬元，並就被告乙○○部分依刑法第四十二條第
    三項前段之規定諭知易服勞役之折算標準，核無不當，被告
    大統長基公司及乙○○指摘原判決不當，聲請撤銷原判決，
    為無理由，均應駁回其上訴。
據上論斷，應依刑事訴訟法第四百五十五條之一第一項、第三項
、第三百六十八條、第三百七十三條，判決如主文。
本件經檢察官張聖傳到庭執行職務。
中    華    民    國    97    年    9     月    2     日
                        臺灣彰化地方法院刑事第二庭
                            審判長法官  石馨文
                            法      官  黃齡玉
                            法      官  尚安雅
以上正本證明與原本無異。
本件不得上訴。
中    華    民    國    97    年    9     月    3     日
                            書  記  官  洪年慶


司法院資訊處製作；財團法人民間司法改革基金會備份。
